---
title: "Indice_proximité"
author: "Département de géographie - Université Laval"
date: "25/05/2022"
output: html_document
---

```{r eval = FALSE}
library(osrm)
library(sf)
library(mapview)
library(dplyr)
library(raster)
library(rgdal)
library(stars)
library(sp)
```

## Serveur
Le calcul de l'indice de proximité, les fichiers de points étaient beaucoup trop importants pour être utilisé dans sa forme originale. Nous avons donc créé notre propre serveur d'OpenStreet Map. Nous avons suivi cette méthodologie pour créer notre serveur : https://hub.docker.com/r/osrm/osrm-backend/. Nous avons utilisé un docker, c'est à dire un serveur local à même l'ordinateur. Le service gratuit de la librairie OSRM a une limite de nombre de données qu'on peut mettre dans un appel API. Le serveur qu'on fait en local a une limite beaucoup plus importante, permettant l'utilisation de tous les points du Canada pour chacun des points d'aires de diffusion.

À noter que le serveur fonctionne que si on exécute ce code sur notre ordinateur. Vous devez créer votre propre serveur ou ignorer cette ligne.
```{r eval = FALSE}
options(osrm.server = "http://127.0.0.1:5000/")
```

## Calcul de l'indice de proximité
On utilise les centroïdes d’aires de diffusion qui ont été déplacés à l'aide du logiciel d'ArcGIS Pro. Pour plus de détails sur la procédure, consulter la section XX du rapport se retrouvant dans le dossier 'Rapport'.

```{r eval = FALSE}
centroid_AD <- st_read("CHEMIN_DU_FICHIER\\ID_RMR_2_MeanCenter1_deplacer.shp")
#Doit être un shapefile
coping_capacity <- st_read("FICHIER_PONCTUEL_DE_CAPACITÉ_À_FAIRE_FACE")
centroid_AD$variable<- NA

k <- 1
kk <- 500
for (k in seq(from = 1, to = nrow(centroid_AD), by = 500))
{
  route1_marche2 <- osrmTable(src = centroid_AD[k:kk,], dst = coping_capacity,
                                measure = "distance",
                                osrm.profile = "car",
                                )
  distance_df <- as.data.frame(route1_marche2$distances)
  distance_df <- distance_df[ , colSums(is.na(distance_df)) == 0]
  centroid_AD$variable[k:kk] <- apply(distance_df,1,min)
  #print(k)
  k = kk
  kk <- kk + 500
  if(kk > nrow(centroid_AD))
  {
    kk <- nrow(centroid_AD)
  }
  if(k > nrow(centroid_AD))
  {
    break
  }
}
nom_fichier <- paste0("D:\\Universit? Laval\\Cartographie vuln?rabilit? vagues de chaleur accamblante - Documents\\General\\Data\\Capacite\\CANADA\\cultural_art_facilities\\ODCAF_V1.0\\ODCAF_V1.0\\Indice_proximite_par_AD_et_RMR\\cinema_v2")
writeOGR(obj=as(centroid_AD,"Spatial"), dsn = nom_fichier, layer = "cinema_v2",  driver = "ESRI Shapefile", overwrite_layer = TRUE)
```